臺灣嘉義地方法院刑事判決
111年度訴字第435號
                                      111年度訴字第568號
公  訴  人  臺灣嘉義地方檢察署檢察官
被      告  劉凱淳





選任辯護人  柳馥琳律師（111年度訴字第435號本訴部分）
指定辯護人  詹忠霖律師（義務辯護，111年度訴字第568號追加

上列被告因違反毒品危害防制條例案件，經檢察官提起公訴（11
1 年度偵字第6894、7483號），及移送併辦（111 年度偵字第88
19號）與追加起訴（111 年度偵字第6983號），本院判決如下：
    主    文
劉凱淳犯如附表一所示之罪，各處如附表一「罪名及宣告刑」欄
所示之刑（含主刑與沒收）。應執行有期徒刑陸年拾壹月。 
    犯罪事實
一、劉凱淳明知甲基安非他命係毒品危害防制條例第2 條第2 項
　　第2 款所列管之第二級毒品，不得非法販賣、持有，竟基於
　　意圖營利而販賣第二級毒品之犯意，持其使用廠牌iPhone12
　　Pro 行動電話1 支（搭配門號0000000000之SIM 卡1 枚）所
　　綁定通訊軟體LINE，以暱稱「chun」作為與購毒者聯絡交易
　　毒品之工具，分別於附表一所示時間、地點，為販賣第二級
　　毒品甲基安非他命之行為，劉凱淳並以收取現金或提供名下
　　中國信託商業銀行帳號000-000000000000之帳戶（下稱中信
　　帳戶）、台新國際商業銀行帳號000-00000000000000之帳戶
　　（下稱台新帳戶）供匯款之方式取得對價【購毒者、時間、
　　地點、毒品種類、數量及價格等，均詳如附表一所載，編號
　　10部分尚賒欠新臺幣（下同）2,000 元、編號19部分未遂】
　　。適劉凱淳欲自斯時承租位在嘉義縣○○鄉○○00○000 號
　　5 樓3 之居處外出進行附表一編號19所示交易之際，因警方
　　另案查獲廖永順、鍾鴻佑涉嫌販賣第二級毒品案件，循渠等
　　之供述追查劉凱淳，而於民國111 年6 月21日持本院核發之
　　搜索票前去上址居處執行搜索，當場扣得如附表二所示等物
　　【至被訴持有第二級毒品甲氧基甲基安非他命部分，由本院
　　另行審結】，且為警持檢察官核發之拘票，拘提劉凱淳到案
　　。
二、案經嘉義市政府警察局水上分局報請臺灣嘉義地方檢察署檢
    察官偵查起訴、移送併辦暨追加起訴。
    理    由
一、程序部分：
    按於第一審辯論終結前，得就與本案相牽連之犯罪或本罪之
　　誣告罪，追加起訴；追加起訴，得於審判期日以言詞為之，
　　刑事訴訟法第265 條定有明文，而所謂相牽連案件，依刑事
　　訴訟法第7 條規定，包括一人犯數罪者、數人共犯一罪或數
　　罪者、數人同時在同一處所各別犯罪者、犯與本罪有關係之
　　藏匿人犯、湮滅證據、偽證、贓物各罪者。查公訴人於本院
　　111 年度訴字第435 號（起訴案號：111 年度偵字第6894號
　　，即附表一編號1 至18部分）被告違反毒品危害防制條例案
　　件第一審辯論終結前，即於111 年10月17日以嘉檢曉實111
　　偵6983字第1119028981號函提出書狀就同一被告另違反毒品
　　危害防制條例案件追加起訴（追加案號：111 年度偵字第69
　　83號，即附表一編號19部分），並於同年月19日繫屬本院，
　　有上開函件及本院收文戳章在卷可參，經核係一人犯數罪之
　　相牽連案件，於法並無不合，本院自應予審理。
二、證據能力部分：
  ㈠按被告以外之人（包括證人、鑑定人、告訴人、被害人及共
　　同被告等）於審判外之陳述雖不符刑事訴訟法第159 條之1
　　至之4 等4 條之規定，而經當事人於審判程序同意作為證據
　　，法院審酌該言詞陳述或書面陳述作成時之情況，認為適當
　　者，亦得為證據；當事人、代理人或辯護人於法院調查證據
　　時，知有刑事訴訟法第159 條第1 項不得為證據之情形，而
　　未於言詞辯論終結前聲明異議者，視為有前項之同意，同法
　　第159 條之5 定有明文。立法意旨在於傳聞證據未經當事人
　　之反對詰問予以核實，原則上先予排除。惟若當事人已放棄
　　反對詰問權，於審判程序中表明同意該等傳聞證據可作為證
　　據；或於言詞辯論終結前未聲明異議，基於尊重當事人對傳
　　聞證據之處分權，及證據資料愈豐富，愈有助於真實發見之
　　理念，且強化言詞辯論主義，使訴訟程序得以順暢進行，上
　　開傳聞證據亦均具有證據能力。經查，本判決所引用下列各
　　項證據方法之證據能力，於本院準備與審理程序時被告表示
　　同意（見訴435 卷第73-75 頁、第308-309 頁），且檢察官
　　、被告及辯護人於審理中調查證據時，知有刑事訴訟法第15
　　9 條第1 項不得為證據之情形，亦未於言詞辯論終結前聲明
　　異議，本院審酌該等證據作成之客觀情況均無不當，並無不
　　宜作為證據之情事，依刑事訴訟法第159 條之5 之規定，認
　　應具有證據能力。
　㈡卷附查扣照片、監視器影像翻拍、手機擷圖等乃依實體狀態
　　所拍攝，及依法定程序查扣之扣案物，其證據目的及性質均
　　非供述證據，亦無傳聞法則規定之適用，復核無違法取證情
　　事，且與被告本件犯行之待證事實有關，自具有證據能力。
三、認定犯罪事實所憑證據及理由：
  ㈠上揭犯罪事實，業據被告於警、偵查、本院準備及審理程序
　　所坦承，關於交易第二級毒品甲基安非他命等節，迭經證人
　　廖永順、鍾鴻佑、李正義、黃明鴻證述在卷，並有本院111
　　年聲搜字第371 號搜索票、嘉義縣警察局水上分局搜索扣押
　　筆錄、扣押物品目錄表、查扣搜索照片、廖永順與鍾鴻佑間
　　LINE對話紀錄擷圖、鍾鴻佑與被告間LINE對話紀錄擷圖、被
　　告名下中信帳戶之客戶資料與交易明細、被告名下台新帳戶
　　之客戶資料與交易明細、ATM 監視器翻拍（廖永順）、被告
　　與「小義」李正義間LINE對話紀錄擷圖、被告與「鴻鴻」黃
　　明鴻間LINE對話紀錄擷圖等在卷可憑（見警7131卷第56-65
　　頁、第73-86 頁、第93-114頁、第115-117 頁、第118-120
　　頁、第121-122 頁、第123-124 頁；他卷第269-279 頁、第
　　319-331 頁；偵6983卷第105-107 頁），以及如附表二所示
　　扣案物可資佐證。且扣案如附表二編號1 、2 所示白色結晶
　　7 包、黑色錠劑1 顆，經送請高雄市立凱旋醫院檢驗結果，
　　確檢出第二級毒品成分（詳參附表二編號1 、2 所載），有
　　該院111 年8 月18日高市凱醫驗字第74594 、74593 號濫用
　　藥物成品檢驗鑑定書2 紙附卷可參（見偵6983卷第77-85 頁
　　）。是均足資補強上開證人鍾鴻佑、李正義、黃明鴻所述與
　　被告間交易第二級毒品情節，尚非憑空虛捏。況被告與上開
　　證人間並無仇隙，渠當無甘冒涉犯偽證罪之風險，而刻意設
　　詞誣陷被告之理，前開所為證詞堪予採信。另附表一編號10
　　，被告與鍾鴻佑間LINE對話紀錄「我可以先還你兩千～再跟
　　你借兩千的東西嗎？」，渠等對話內容中僅提及交易價格，
　　經被告當庭確認交易價格2,000 元數量應該是0.4 公克，跟
　　其他價格2,000 元交易的數量都一樣等語，亦經公訴檢察官
　　更正此次交易數量為0.4 公克（參訴435 卷第318頁）。　
　㈡而犯罪為侵害法益之行為，行為人是否已著手於犯罪之行為
　　，自應就行為人主觀犯意及客觀行為綜合判斷，如依行為人
　　對於犯罪之認識，已開始實行與犯罪構成要件有必要關聯性
    之行為，而該行為對於法律所保護之法益形成直接危險時，
    即屬犯罪之著手行為。就販賣毒品而言，如販毒者已進行兜
    售，或與購毒者為毒品買賣之磋商，均已對禁止販賣毒品所
    欲保護之法益形成直接而密切之危險，應認為已著手於毒品
    之販賣行為（最高法院106 年度台上字第4168號判決意旨、
　　臺灣高等法院臺中分院105 年度上訴字第1748判決可資參照
　　）。是附表一編號19部分，被告與購毒藥腳李正義已透過通
　　訊軟體LINE對話提及交易毒品之價格「1000」、雙方進一步
　　相約地點「改到郵局」等意思合致，縱被告旋為警查獲及時
　　攔阻而未交付毒品及收取價金，尚無礙於被告已進行磋商即
　　著手於毒品販賣行為，仍應論以未遂犯（最高法院另著有10
　　4 年度台上字第2408號判決意旨參照）。　
　㈢又按販賣毒品之所謂販賣行為，係行為人基於營利之目的，
　　而販入或賣出毒品而言。販賣毒品者，其主觀上須有營利之
　　意圖，且客觀上有販賣之行為，即足構成，至於實際上是否
　　已經獲利，則非所問（最高法院93年度台上字第165 號判決
　　意旨參照）。販賣毒品既係違法行為，當非可公然為之，亦
　　無公定價格，可任意分裝增減份量，每次買賣之價格、數量
　　，亦隨時依雙方之關係深淺、資力、需求量、對行情之認知
　　、來源是否充裕、查緝是否嚴緊、購買者被查獲時供述購買
　　對象之可能風險之評估等因素，而異其標準，機動調整，非
　　可一概論之。衡諸近年來毒品之濫用，危害國民健康與社會
　　安定日益嚴重，治安機關對於販賣或施用毒品之犯罪行為，
　　無不嚴加查緝，各傳播媒體對於政府大力掃毒之決心猶再三
　　報導，已使毒品不易取得且物稀價昂，苟有償交付毒品與買
　　受人之交易過程中無利可圖，縱屬至愚，亦無甘冒被取締移
　　送法辦判處重刑之危險而平白從事上開毒品交易之理。參以
　　，被告亦自承：販售1 公克賺約200 元、2 公克賺約400 元
　　、4 公克賺約800 至1,000 元、1 台固定賺2,000 元，如果
　　0.2 、0.4 公克差不多賺吃的，伊自己有正職工作，不是靠
　　販毒維生或盤商批發，藥腳都是認識的朋友，才互通毒品等
　　詞（見訴435 卷第18-19 頁、第318 頁），是堪認被告交易
　　毒品時，確有從中獲得利益，主觀上自係基於營利之販賣意
　　圖而為毒品提供行為至明。  
　㈣綜上，被告前揭販賣第二級毒品既、未遂犯行，事證明確，
　　堪可認定，均應予依法論科。
四、論罪科刑：
  ㈠核被告就附表一編號1 至18所為，均係犯毒品危害防制條例
　　第4 條第2 項之販賣第二級毒品罪；就附表一編號19所為，
　　係犯同條例第4 條第6 項、第2 項之販賣第二級毒品未遂罪
　　。其持有毒品之低度行為，為販賣毒品之高度行為所吸收，
　　均不另論罪。至移送併辦意旨所認之被告販賣第二級毒品犯
　　行，與起訴事實部分即附表一編號12至18完全相同，為事實
　　上同一案件，本院自應併予審理。
  ㈡被告上開販賣第二級毒品犯行（19次），犯意各別，行為互
　　異，應予分論併罰。
　㈢刑之減輕：
　　⒈附表一編號19部分，被告已著手於犯罪行為之實行，但尚
　　　未賣出旋遭警方查獲，為未遂犯，依刑法第25條第2 項之
　　　規定減輕其刑。
　　⒉被告於偵查、第一審審判中就附表一編號1 至19販賣第二
　　　級毒品犯行均自白犯罪，依同條例第17條第2 項規定減輕
　　　其刑（附表一編號19部分依法遞減之）。
　　⒊雖被告供稱其毒品來源於110 年11月之前係沈柏村而為警
　　　追查，惟非因被告之供出而查獲等情，有卷內嘉義縣警察
　　　局水上分局111 年10月7 日嘉水警偵字第1110025899號函
　　　暨檢附偵查報告與相關資料（見訴435 卷第121-195 頁）
　　　、該局111 年10月27日嘉水警偵字第1110028052號函暨檢
　　　附職務報告及相關資料（見訴435 卷第201-240 頁）可按
　　　。另被告供稱其毒品來源於110 年11月之後有「肉丸」、
　　　「阿倫」、「阿龍」等人，僅知綽號、不知道本名（見訴
　　　435 卷第72頁），然未提供真實姓名或相關聯絡資料以供
　　　偵辦，以上均無從依毒品危害防制條例第17條第1 項規定
　　　減輕或免除其刑，附此敘明。 　
　　⒋另辯護人雖為被告請求依刑法第59條酌量減輕其刑云云（
　　　見訴435 卷第80頁、第320-321 頁）。惟按量刑固屬法院
　　　自由裁量之職權，然仍應受比例、罪刑相當原則等法則之
　　　拘束，並非可恣意為之，致礙及公平正義之維護，必須兼
　　　顧一般預防之普遍適應性與具體個案特別預防之妥當性，
　　　始稱相當。而刑法第59條之酌量減輕其刑，必於犯罪之情
　　　狀，在客觀上足以引起一般同情，認為即予宣告法定最低
　　　度刑期，猶嫌過重者，始有其適用。本件被告販賣第二級
　　　毒品之售價與數量不一，然其所犯上開法定刑為10年以上
　　　有期徒刑，經依前述毒品危害防制條例第17條第2 項減輕
　　　其刑後，可量處最低刑度為5 年以上有期徒刑（未遂部分
　　　前依刑法第25條第2 項得遞減為2 年6 月以上有期徒刑）
　　　，已難認有何情輕法重或情堪憫恕之情形，衡以被告為警
　　　查扣毒品數量、犯罪動機、態度、危害等情狀，業經下述
　　　科刑時所審酌，故本院認被告所為販賣第二級毒品之犯行
　　　，依一般國民社會感情，對照可判處之刑度，尚無從再適
　　　用刑法第59條之規定，附此敘明。 
　㈣爰審酌被告明知毒品具有成癮性，服用後會產生依賴性、耐
    藥性，且戒解不易，嚴重妨害身心健康，竟販賣第二級毒品
　　牟利，助長毒品氾濫，影響社會治安、戕害國民之身心健康
　　，歷時期間非短，誠屬不該；惟念其犯後於偵、審中俱坦承
　　犯行，提供上手資料（雖未因供出而查獲），態度配合尚佳
　　，減省司法資源耗費，衡酌查獲販毒次數19次、對象僅3 人
　　，考量被告從中獲取利潤非鉅，亦非專門販毒或上游盤商，
　　綜合各次犯罪目的、手段、所得利益不一、對社會所生危害
　　（未遂部分幸未流入市面）、個人之智識程度、經濟、健康
　　欠佳與生活狀況（參訴435 卷第319 頁理筆錄所載）等一切
　　情狀，分別量處如主文所示之刑，暨所犯同屬販賣第二級毒
　　品類型，犯罪態樣、手段及侵害法益相同，責任非難重複之
　　程度較高，而為整體評價，又目前尚無其他另需合併裁量之
　　罪、訴訟經濟，併定其應執行之刑。
五、沒收部分：
  ㈠扣案如附表二編號4 、8 所示之電子磅秤與廠牌iPhone 12
　　Pro 行動電話（搭配門號0000000000之SIM 卡1 枚），均係
　　被告持有、分別供聯繫附表一編號1 至19交易毒品及秤重所
　　用之物（參訴435 卷第72頁、第315 頁），不問屬於被告與
　　否，仍應在各該罪項下，依毒品危害防制條例第19條第1 項
　　規定諭知沒收。
　㈡扣案如附表二編號1 ⑤之白色結晶1 包經鑑定結果，確檢出
　　第二級毒品成分，如前所述，係附表一編號19被告攜帶交易
　　未遂之毒品（參訴435 卷第309-310 頁），應依毒品危害防
　　制條例第18條第1 項前段規定，在該罪項下宣告沒收銷燬（
　　最高法院98年度台上字第3823號、99年度台上字第676 、27
　　18號判決意旨參照），以及外包裝用於包裹上開毒品，難以
　　與毒品完全析離，均一併沒收銷燬之，至鑑驗耗損之毒品既
　　已滅失，自無庸諭知沒收銷燬。 
　㈢被告就附表一編號1 至9 、11至18之販賣第二級毒品犯行，
　　依序取得48,000元、48,000元、48,000元、5,000 元、5,00
　　0 元、5,000 元、5,000 元、5,000 元、5,000 元、5,000
　　元、1,000 元、2,000 元、1,000 元、10,000元、3,000 元
　　、3,000 元、3,000 元，以上雖未扣案，然係其販毒所得財
　　物，不問其中成本若干，利潤多少，亦均應依刑法第38條之
　　1 第1 項及第3 項規定在各該罪項下宣告沒收，於全部或一
　　部不能沒收或不宜執行沒收時，追徵其價額。
　㈣另附表二編號6 所示中信帳戶與未扣案台新帳戶係單純部分
　　購毒者匯款使用之證明，僅具證據性質，既非違禁物，亦可
　　為日常生活存提款及轉帳，於罪責評價無影響，欠缺刑法上
　　重要性；至編號1①②③④⑥⑦ 、3 所示甲基安非他命6 包
　　與吸食器2 組，係被告為己施用毒品所用所餘（見警7131卷
　　第10頁；偵6894卷第193 頁；訴435 卷第72頁、第310 頁、
　　第315 頁），且其施用第二級毒品犯行，業經本院另案111
　　年度毒聲字第257 號裁定執行觀察、勒戒在案，日後或可能
　　再經裁定強制戒治、釋放後由檢察官為不起訴處分，此部分
　　扣案物仍具另案之證據性質必要，應由檢察官屆時另為適法
　　之處理；編號2 之MMA 1 顆，由本院另行沒收銷燬；及編號
　　5 、7 所示夾鏈袋及行動電話，俱與販賣第二級毒品無關（
　　見警7131卷第10頁；偵6894卷第193 頁、第272 頁；訴435
　　卷第72頁、第315 頁），復查無積極事證足認係供本件犯罪
　　所用、所得或相關之物，以上爰不予諭知沒收，末此敘明。
據上論斷，應依刑事訴訟法第299 條第1 項前段，毒品危害防制
條例第4 條第2 項、第6 項、第17條第2 項、第18條第1 項前段
、第19條第1 項，刑法第11條、第25條第2 項、第51條第5 款、
第38條之1 第1 項、第3 項、第40條之2 第1 項，判決如主文。
本案經檢察官賴韻羽偵查起訴、移送併辦暨追加起訴，由檢察官
廖俊豪到庭實行公訴。
中　　華　　民　　國　　111 　年　　11　　月　　17　　日
                  刑事第六庭    審判長法  官  王品惠
　　　　　　　　　                    法  官  黃美綾
　　　　　　　　　                    法  官  郭振杰
以上正本證明與原本無異。
如不服本判決應於收受判決後20日內向本院提出上訴書狀，並應敘述具體理由；其未敘述上訴理由者，應於上訴期間屆滿後20日內向本院補提理由書（均須按他造當事人之人數附繕本）「切勿逕送上級法院」。　　　　　　　　　　　　　　
                                      書記官  戴睦憲 
中　　華　　民　　國　　111 　年　　11　　月　　17　　日
附表一：
編號 販毒者 購毒者 時間/地點 毒品種類/  數量 交易價格(新臺幣)  過程或聯絡方式 1 劉凱淳 鍾鴻佑 （LINE 暱稱「 鍾鴻佑 」） 110 年2 月22日 10時25分許/ 嘉義縣○○鄉○○ ○000 號「鮮茶道 茶飲店」（後更名 為「御茶道」）  甲基安非他命 /1 台約38.5 公克 48,000元 鍾鴻佑於該日9 時11 分至10時25分許透過 通訊軟體LINE與劉凱 淳聯繫後，雙方於左 列時間、地點，完成 如左之交易，其中3 萬元先由廖永順於11 0 年2 月16日17時52 分許匯款至劉凱淳名 下中信帳戶內，餘款 18,000元現金再由鍾 鴻佑當場交予劉凱淳 。  所犯法條：毒品危害防制條例第4 條第2 項       罪名及宣告刑：劉凱淳販賣第二級毒品，處有期徒刑伍年伍月。扣案如附表二編               號4 、8 所示之物均沒收；未扣案之犯罪所得新臺幣肆萬捌仟元               沒收，於全部或一部不能沒收或不宜執行沒收時，追徵其價額。      2 劉凱淳 鍾鴻佑 110 年3 月19日 約12時許/ 嘉義縣○○鄉○○ 000 ○00號7-11超 商興南門市前 甲基安非他命 /1 台約38.5 公克 48,000元 鍾鴻佑於該日10時7  分至11時53分許透過 通訊軟體LINE與劉凱淳聯繫後，雙方於左 列時間、地點，完成 如左之交易，其中4  萬元先由廖永順於11 0 年3 月13日19時10 分許、13分許分別匯 款至劉凱淳名下台新 帳戶內，餘款8,000 元現金再由鍾鴻佑當 場交予劉凱淳。  所犯法條：毒品危害防制條例第4 條第2 項       罪名及宣告刑：劉凱淳販賣第二級毒品，處有期徒刑伍年伍月。扣案如附表二編               號4 、8 所示之物均沒收；未扣案之犯罪所得新臺幣肆萬捌仟元               沒收，於全部或一部不能沒收或不宜執行沒收時，追徵其價額。      3 劉凱淳 鍾鴻佑 110 年4 月14日 10時28分許/ 嘉義縣○○鄉○○ 000 ○00號7-11超 商興南門市前 甲基安非他命 /1 台約38.5 公克 48,000元 鍾鴻佑於該日6 時37 分至10時28分許透過 通訊軟體LINE與劉凱 淳聯繫後，雙方於左 列時間、地點，完成 如左之交易，其中3  萬元先由廖永順於11 0 年4 月12日17時許 匯款至劉凱淳名下台 新帳戶內，餘款18,0 00元現金再由鍾鴻佑 當場交予劉凱淳。  所犯法條：毒品危害防制條例第4 條第2 項       罪名及宣告刑：劉凱淳販賣第二級毒品，處有期徒刑伍年伍月。扣案如附表二編               號4 、8 所示之物均沒收；未扣案之犯罪所得新臺幣肆萬捌仟元               沒收，於全部或一部不能沒收或不宜執行沒收時，追徵其價額。      4 劉凱淳 鍾鴻佑 110 年3 月8 日 0 時16分許/ 嘉義縣民雄鄉工業 五路早餐屋 甲基安非他命 / 1 包約2 公 克 5,000 元 鍾鴻佑透過通訊軟體 LINE與劉凱淳聯繫後 ，雙方於左列時間、 地點，完成如左之交 易。  所犯法條：毒品危害防制條例第4 條第2 項       罪名及宣告刑：劉凱淳販賣第二級毒品，處有期徒刑伍年參月。扣案如附表二編               號4 、8 所示之物均沒收；未扣案之犯罪所得新臺幣伍仟元沒收 　　　　　　　，於全部或一部不能沒收或不宜執行沒收時，追徵其價額。      5 劉凱淳 鍾鴻佑 110 年4 月21日 13時39分許/ 嘉義縣民雄鄉工業 五路早餐屋 甲基安非他命 / 1 包約2 公 克 5,000 元 鍾鴻佑該日13時9 分 至39分許透過通訊軟 體LINE與劉凱淳聯繫 後，雙方於左列時間 、地點，完成如左之 交易。  所犯法條：毒品危害防制條例第4 條第2 項       罪名及宣告刑：劉凱淳販賣第二級毒品，處有期徒刑伍年參月。扣案如附表二編               號4 、8 所示之物均沒收；未扣案之犯罪所得新臺幣伍仟元沒收 　　　　　　　，於全部或一部不能沒收或不宜執行沒收時，追徵其價額。      6 劉凱淳 鍾鴻佑 110 年5 月12日 13時26分許/ 嘉義縣○○鄉○○ ○000000號薪學苑 （參警7131卷第10 9 頁）大門口外 甲基安非他命 / 1 包約2 公 克 5,000 元 鍾鴻佑透過通訊軟體 LINE與劉凱淳聯繫後 ，雙方於左列時間、 地點，完成如左之交 易。  所犯法條：毒品危害防制條例第4 條第2 項       罪名及宣告刑：劉凱淳販賣第二級毒品，處有期徒刑伍年參月。扣案如附表二編               號4 、8 所示之物均沒收；未扣案之犯罪所得新臺幣伍仟元沒收 　　　　　　　，於全部或一部不能沒收或不宜執行沒收時，追徵其價額。      7 劉凱淳 鍾鴻佑 110 年8 月28日 17時55分許/ 嘉義縣○○鄉○○ ○000000號薪學苑 大門口外 甲基安非他命 / 1 包約2 公 克 5,000 元 鍾鴻佑該日13時11分 至19時41分許透過通 訊軟體LINE與劉凱淳 聯繫後，雙方於左列 時間、地點，劉凱淳 交付毒品；嗣鍾鴻佑 於同年9 月1 日17時 42分許方交付5,000  元現金。  所犯法條：毒品危害防制條例第4 條第2 項       罪名及宣告刑：劉凱淳販賣第二級毒品，處有期徒刑伍年參月。扣案如附表二編               號4 、8 所示之物均沒收；未扣案之犯罪所得新臺幣伍仟元沒收 　　　　　　　，於全部或一部不能沒收或不宜執行沒收時，追徵其價額。      8 劉凱淳 鍾鴻佑 110 年9 月1 日 17時42分許/ 嘉義縣○○鄉○○ ○000000號薪學苑 大門口外 甲基安非他命 / 1 包約2 公 克 5,000 元 鍾鴻佑該日16時33分 至17時42分許透過通 訊軟體LINE與劉凱淳 聯繫後，雙方於左列 時間、地點，劉凱淳 交付毒品；嗣鍾鴻佑 於同年9 月3 日12時 29分許方匯款5,000  元至至劉凱淳名下中 信帳戶內。  所犯法條：毒品危害防制條例第4 條第2 項       罪名及宣告刑：劉凱淳販賣第二級毒品，處有期徒刑伍年參月。扣案如附表二編               號4 、8 所示之物均沒收；未扣案之犯罪所得新臺幣伍仟元沒收 　　　　　　　，於全部或一部不能沒收或不宜執行沒收時，追徵其價額。      9 劉凱淳 鍾鴻佑 110 年10月10日 12時許/ 嘉義縣○○鄉○○ ○000 號「鮮茶道 茶飲店」（後更名 為「御茶道」） 甲基安非他命 / 1 包約2 公 克 5,000 元 鍾鴻佑該日9 時37分 至11時47分許透過通 訊軟體LINE與劉凱淳 聯繫後，雙方於左列 時間、地點，劉凱淳 交付毒品；惟鍾鴻佑 當場僅交付3,000元 現金，嗣於同年月15 日23時25分許方交付 2,000 元現金。  所犯法條：毒品危害防制條例第4 條第2 項       罪名及宣告刑：劉凱淳販賣第二級毒品，處有期徒刑伍年參月。扣案如附表二編               號4 、8 所示之物均沒收；未扣案之犯罪所得新臺幣伍仟元沒收 　　　　　　　，於全部或一部不能沒收或不宜執行沒收時，追徵其價額。      10 劉凱淳 鍾鴻佑 110 年10月15日 23時25分許/ 嘉義縣○○鄉○○ ○000000號薪學苑 大門口外 甲基安非他命 / 1 包約0.4 公克（原起訴 書附表誤載為 1 公克，業經 公訴檢察官當 庭更正，參訴 435 卷第318 頁） 2,000 元 鍾鴻佑該日22時27分 至23時25分許透過通 訊軟體LINE與劉凱淳 聯繫後，雙方於左列 時間、地點，劉凱淳 交付毒品；惟鍾鴻佑 迄今尚賒欠2,000 元 。  所犯法條：毒品危害防制條例第4 條第2 項       罪名及宣告刑：劉凱淳販賣第二級毒品，處有期徒刑伍年壹月。扣案如附表二編               號4 、8 所示之物均沒收。      11 劉凱淳 鍾鴻佑 110 年10月21日 11時47分許/ 嘉義縣○○鄉○○ ○000000號薪學苑 大門口外 甲基安非他命 / 1 包約2 公 克 5,000 元 鍾鴻佑該日7 時29分 至11時47分許透過通 訊軟體LINE與劉凱淳 聯繫後，雙方於左列 時間、地點，完成如 左之交易。  所犯法條：毒品危害防制條例第4 條第2 項       罪名及宣告刑：劉凱淳販賣第二級毒品，處有期徒刑伍年參月。扣案如附表二編               號4 、8 所示之物均沒收；未扣案之犯罪所得新臺幣伍仟元沒收 　　　　　　　，於全部或一部不能沒收或不宜執行沒收時，追徵其價額。      12 劉凱淳 李正義 （LINE 暱稱「 小義」 ） 111 年5 月18日 12時17分許/ 嘉義縣○○鄉○○ ○000000號薪學苑 前道路 甲基安非他命 / 1 包約0.2 公克 1,000 元 李正義該日10時57分 至12時17分許透過通 訊軟體LINE與劉凱淳 聯繫後，雙方於左列 時間、地點，完成如 左之交易。  所犯法條：毒品危害防制條例第4 條第2 項       罪名及宣告刑：劉凱淳販賣第二級毒品，處有期徒刑伍年。扣案如附表二編號4  　　　　　　　、8 所示之物均沒收；未扣案之犯罪所得新臺幣壹仟元沒收，於 　　　　　　　全部或一部不能沒收或不宜執行沒收時，追徵其價額。      13 劉凱淳 李正義 111 年5 月29日 18時20分許/ 嘉義縣○○鄉○○ ○000000號薪學苑 前道路 甲基安非他命 / 1 包約0.4 公克 2,000 元 李正義該日1 時32分 至18時14分許透過通 訊軟體LINE與劉凱淳 聯繫後，雙方於左列 時間、地點，完成如 左之交易。  所犯法條：毒品危害防制條例第4 條第2 項       罪名及宣告刑：劉凱淳販賣第二級毒品，處有期徒刑伍年壹月。扣案如附表二編               號4 、8 所示之物均沒收；未扣案之犯罪所得新臺幣貳仟元沒收 　　　　　　　，於全部或一部不能沒收或不宜執行沒收時，追徵其價額。      14 劉凱淳 李正義 111 年6 月14日 19時55分許/ 嘉義縣○○鄉○○ ○000000號薪學苑 前道路 甲基安非他命 / 1 包約0.2 公克 1,000 元 李正義該日19時6 分 至19時50分許透過通 訊軟體LINE與劉凱淳 聯繫後，雙方於左列 時間、地點，完成如 左之交易。  所犯法條：毒品危害防制條例第4 條第2 項       罪名及宣告刑：劉凱淳販賣第二級毒品，處有期徒刑伍年。扣案如附表二編號4  　　　　　　　、8 所示之物均沒收；未扣案之犯罪所得新臺幣壹仟元沒收，於 　　　　　　　全部或一部不能沒收或不宜執行沒收時，追徵其價額。      15 劉凱淳 黃明鴻 （LINE 暱稱「 鴻鴻」 ） 111 年3 月22日 20時52分許/ 嘉義縣○○鄉○○ ○000000號薪學苑 前道路 甲基安非他命 / 1 包約4 公 克 10,000元 黃明鴻該日19時27分 至20時52分許透過通 訊軟體LINE與劉凱淳 聯繫後，雙方於左列 時間、地點，完成如 左之交易。  所犯法條：毒品危害防制條例第4 條第2 項       罪名及宣告刑：劉凱淳販賣第二級毒品，處有期徒刑伍年肆月。扣案如附表二編               號4 、8 所示之物均沒收；未扣案之犯罪所得新臺幣壹萬元沒收               ，於全部或一部不能沒收或不宜執行沒收時，追徵其價額。      16 劉凱淳 黃明鴻 111 年4 月6 日 22時25分許/ 嘉義縣○○鄉○○ ○000000號薪學苑 前道路 甲基安非他命 / 1 包約1 公 克 3,000 元 黃明鴻該日21時36分 至22時21分許透過通 訊軟體LINE與劉凱淳 聯繫後，雙方於左列 時間、地點，完成如 左之交易。  所犯法條：毒品危害防制條例第4 條第2 項       罪名及宣告刑：劉凱淳販賣第二級毒品，處有期徒刑伍年貳月。扣案如附表二編               號4 、8 所示之物均沒收；未扣案之犯罪所得新臺幣參仟元沒收               ，於全部或一部不能沒收或不宜執行沒收時，追徵其價額。      17 劉凱淳 黃明鴻 111 年5 月18日 16時24分許/ 嘉義縣○○鄉○○ ○000000號薪學苑 前道路 甲基安非他命 / 1 包約1 公 克 3,000 元 黃明鴻該日15時28分 至16時20分許透過通 訊軟體LINE與劉凱淳 聯繫後，雙方於左列 時間、地點，完成如 左之交易。  所犯法條：毒品危害防制條例第4 條第2 項       罪名及宣告刑：劉凱淳販賣第二級毒品，處有期徒刑伍年貳月。扣案如附表二編               號4 、8 所示之物均沒收；未扣案之犯罪所得新臺幣參仟元沒收               ，於全部或一部不能沒收或不宜執行沒收時，追徵其價額。      18 劉凱淳 黃明鴻 111 年5 月30日 19時36分許/ 嘉義縣○○鄉○○ ○000000號薪學苑 前道路 甲基安非他命 / 1 包約1 公 克 3,000 元 黃明鴻該日19時1 分 至19時26分許透過通 訊軟體LINE與劉凱淳 聯繫後，雙方於左列 時間、地點，完成如 左之交易。  所犯法條：毒品危害防制條例第4 條第2 項       罪名及宣告刑：劉凱淳販賣第二級毒品，處有期徒刑伍年貳月。扣案如附表二編               號4 、8 所示之物均沒收；未扣案之犯罪所得新臺幣參仟元沒收               ，於全部或一部不能沒收或不宜執行沒收時，追徵其價額。      19 劉凱淳 李正義 111 年6 月21日 19至20時許/ 嘉義縣民雄工業區 郵局附近  甲基安非他命 / 1 包 1,000 元 李正義於該日18時46 分至19時5 分許透過 通訊軟體LINE與劉凱 淳聯繫後，雙方達成 合意並約定於左列時 間、地點進行如左之 交易，惟劉凱淳欲自 斯時承租位在嘉義縣 ○○鄉○○00○000 號5 樓3 之居處外出 進行交易之際，為警 持本院核發之搜索票 前去執行搜索，當場 扣得如附表二所示等 物，且為警持檢察官核發之拘票，拘提劉凱淳到案，交易乃未得逞。  所犯法條：毒品危害防制條例第4 條第6 項、第2 項       罪名及宣告刑：劉凱淳販賣第二級毒品未遂，處有期徒刑貳年柒月。扣案如附表               二編號1 ⑤所示之物沒收銷燬，以及編號4 、8 所示之物均沒收 　　　　　　　。      

附表二：
編 號  名稱  數量/ 單位    所有人/ 持有人/ 保管人  1   甲基安非他命【白色結晶，見偵6983卷第77-79 頁 之高雄市立凱旋醫院111 年8 月18日高市凱醫驗字 第74594 號濫用藥物成品檢驗鑑定書，檢出第二級 毒品甲基安非他命成分】                      ①驗餘淨重7.920 公克。    ②驗餘淨重0.402 公克。      ③驗餘淨重0.845 公克。        ④驗餘淨重0.372 公克。        ⑤驗餘淨重0.072 公克。        ⑥驗餘淨重0.105 公克。        ⑦驗餘淨重0.094 公克。        7 包  劉凱淳  2  甲氧基甲基安非他命（MMA ）【黑色錠劑，見偵69 83卷第81頁之高雄市立凱旋醫院111 年8 月18日高 市凱醫驗字第74593 號濫用藥物成品檢驗鑑定書， 檢出第二級毒品甲氧基甲基安非他命（MMA ）成分 】 ①驗餘淨重0.190 公克。                1 顆        3 吸食器      2 組    4 電子磅秤  1 台  5 乾淨夾鏈袋            1 袋     6 中國信託商業銀行帳號000-000000000000帳戶存摺（含提款卡）                                1 本     7  廠牌iPhone 8行動電話 （搭配門號0000000000之SIM 卡1 枚）    1 支    8  廠牌iPhone 12 Pro 行動電話 （搭配門號0000000000之SIM 卡1 枚）        1 支  
附錄論罪科刑法條：
毒品危害防制條例第4 條第2 項、第6 項：
製造、運輸、販賣第二級毒品者，處無期徒刑或10年以上有期徒
刑，得併科新臺幣1 千5 百萬元以下罰金。 
前5 項之未遂犯罰之。